Inventaris van het archief van de Nederlandse diplomatieke vertegenwoordiging in Hongarije, (1947) 1975-2013
Nationaal Archief, Den Haag
- Politieke Zaken (PZ), F
  - Organisaties, F.10
    - Europese Unie (EU), F.10.1
      - Voortgang van de Lissabonstrategie in het kader van Grote Onderwerpen binnen de Europese Unie (EU), 2006 - 2010; 512; omslag
      - Voorzitterschap van de Europese Unie (EU) door Hongarije, 2008 - 2011; 513-514; 2 pakken
        - 2008 - 2011, 513; pak
        - 2010 - 2011, 514; pak
    - Noord-Atlantische Verdragsorganisatie (NAVO), F.10.2
      - Betrekkingen van Hongarije met de Implementation Force (IFOR), 1995 - 1996; 515; pak
      - Betrekkingen van Hongarije met de Noord-Atlantische Verdragsorganisatie (NAVO), 1990 - 1994; 516; omslag
      - Vergaderingen van de Noord-Atlantische Verdragsorganisatie (NAVO) in verband met de stellingname van Hongarije op militair gebied, 1975 - 1985; 517-518; 2 omslagen
        - 1975 - 1981, 517; omslag
          Openbaarheid beperkt tot 01-01-2057
        - 1982 - 1985, 518; omslag
      - Bijeenkomsten van NAVO-ambassadeurs, 1996 - 1999; 519; omslag
        Openbaarheid beperkt tot 01-01-2075
      - Contacten tussen de ambassade en vertegenwoordigers van de NAVO, 1997 - 1999; 520; omslag
      - Toetreding van Hongarije tot de NAVO, 1997 - 1999; 521; pak
      - NAVO-top van 20 - 22 november 2002 te Praag, 2001 - 2003; 522; omslag
    - Verenigde Naties (VN), F.10.3
      - Buitengewone zittingen van de Regionale Associatie VI (Europa) van de Wereld Meteorologische Organisatie (WMO) van de Verenigde Naties (VN) te Boedapest, 1976 - 1978; 523; omslag
      - Hongaarse standpunt bij de onderhandelingen over het VN-verdrag Rechten van het Kind, 1999 - 2000; 524; omslag
    - Organisatie voor Veiligheid en Samenwerking in Europa (OVSE), F.10.4
      - Inbreng van Hongarije ten behoeve van de bijeenkomsten van de Organisatie voor Veiligheid en Samenwerking in Europa (OVSE), 1977 - 2003; 525-529; 2 pakken en 3 omslagen
        - 1977 - 1978, 525; pak
        - 1978 - 1982, 526; pak
        - 1990 - 1993, 527; omslag
        - 1995, 528; omslag
        - 2003, 529; omslag
      - Aangelegenheden aangaande de questionaires van de Organisatie voor Veiligheid en Samenwerking in Europa (OVSE), 1982 - 1984; 530; omslag
    - Organisatie voor Economische Samenwerking en Ontwikkeling (OESO), F.10.5
      - Betrekkingen van Hongarije met de Organisatie voor Economische Samenwerking en Ontwikkeling (OESO), 1991 - 1997; 531-533; 3 omslagen
        - Aanvraag OESO-lidmaatschap 1991 - 1994, 531; omslag
        - Het geven van reacties op de rapportages van de OESO over Hongarije 1995, 532; omslag
        - Het informeren van het ministerie over de voortgang in de aanvraag van het OESO-lidmaatschap 1996 - 1997, 533; omslag
    - Raad van Europa (RvE), F.10.6
      - Betrekkingen van Hongarije met de Raad van Europa (RvE), 1989 - 1994; 534-536; 1 pak en 2 omslagen
        - 1989 - 1990, 534; omslag
        - 1991 - 1992, 535; omslag
        - 1993 - 1994, 536; pak
    - Overig, F.10.7
      - Betrekkingen van Hongarije met de Palestina Liberation Organization (PLO), 1975 - 1983; 537; omslag
      - Betrekkingen van Hongarije met de South West Africa People's Organization of Namibia (SWAPO), 1983; 538; stuk
      - Memoranda aan de ambassadeur met betrekking tot de bijeenkomsten in EPS-verband (Europese Politieke Samenwerking), 1983 - 1984; 539; pak
      - Relatie van Hongarije met de West-Europese Unie (WEU) in het kader van de militaire samenwerking, 1990 - 1992; 540; omslag
      - Overeenkomsten van Hongarije met het Internationaal Monetair Fonds (IMF), 1992 - 1997; 541; omslag
      - Resultaten van verzoeken aan Hongarije om steun voor de Nederlandse standpunten ten aanzien van de locatie, het functioneren en de leiding van de Organization for the Prohibition of Biological Weapons (OPBW) en de Organization for the Prohibition of Chemical Weapons (OPCW), 1999 - 2002; 542; omslag
      - Hongaarse reactie op kandidatuurstellingen voor functies van diverse organisaties, 2004 - 2005; 543; omslag
  - Protocol, F.11
    - Het behandelen van voordrachten voor het verlenen van Koninklijke onderscheidingen, 1975 - 2012; 544-547; 4 omslagen
      - 1975 - 1984, 544; omslag
      - 1986 - 1989, 545; omslag
      - 1994, 546; omslag
      - 2008 - 2012, 547; omslag
    - Het voorbereiden van bezoeken van leden van het Koninklijk Huis aan Hongarije, 1976 - 1984; 548-549; 2 omslagen
      - Diverse bezoeken 1976 - 1980, 548; omslag
      - Bezoek van prins Claus en prins Willem-Alexander van 1 - 8 juni 1984 1984, 549; omslag
    - Het voordragen van Hongaren voor Nederlandse decoraties en onderscheidingen, 1977 - 2002; 550; omslag
    - Het voorbereiden en nabeschouwen van het bezoek van koningin Beatrix en prins Claus aan Hongarije op 7 en 8 oktober 1986, 1986 -1987; 551; pak
    - Het behandelen van agrémentsaanvragen voor de benoeming als ambassadeur van Hongarije in Den Haag, 1987 - 2002; 552; omslag
      Nota bene: Agrémentverlening: formele toestemming van de ontvangende staat om als diplomaat werkzaam te zijn
    - Verlening van Hongaarse decoraties aan Nederlanders, 1992 - 1997; 553; omslag
    - Het voorbereiden en nabeschouwen van het staatsbezoek van koningin Beatrix en prins Claus van 21 tot en met 23 mei 1996, 1994 - 1996; 554-572; 5 pakken, 13 omslagen en 1 deel
      - Voorbereidingen op het bezoek in 1996 1994 - 1996, 554; omslag
      - Vademecum uitgaande staatsbezoeken 1995, 555; deel
      - Bedankbrieven 1996, 556; omslag
      - Contrapresentatie 1996, 557; pak
      - Draaiboeken 1996, 558; omslag
      - Het beantwoorden van verzoeken om inlichtingen en het faciliteren van het bezoek 1996, 559; omslag
      - Het samenstellen van lijsten van personen die voor een cadeau in aanmerking komen 1996, 560; omslag
      - Informatie met betrekking tot historische en hedendaagse aangelegenheden van Hongarije, het zogenoemde koninginnedossier 1996, 561; omslag
      - Kopieën van Staats Bezoek berichten (SB-berichten), met register van ingekomen en uitgegane berichten 1996, 562; omslag
      - Lijsten van genodigden en curriculum vitaes van Hongaarse gasten 1996, 563; omslag
      - Mediavoorlichting 1996, 564; pak
      - Ontvangst van Nederlandse genodigden 1996, 565; omslag
      - Programma Advance Party van 23-29 maart 1996 ter voorbereiding van het staatsbezoek 1996, 566; omslag
      - Programma van het staatsbezoek 1996, 567; omslag
      - Publicaties in de Hongaarse pers naar aanleiding van het staatsbezoek 1996, 568; pak
      - Toespraak van de Koningin tijdens het galadiner op 21 mei 1996, 569; omslag
      - Uitvoering van het Rotterdams Philharmonisch Orkest 1996, 570; omslag
        Nota bene: Bevat foto
      - Documentatie 1996 deel 1, 571; pak
      - Documentatie 1996 deel 2, 572; pak
        Nota bene: Bevat videoband, apart opgeborgen onder inventarisnummer 583
    - Het verlenen van agrément en het aanbieden van geloofsbrieven voor nieuw te benoemen ambassadeurs, 1997 - 2009; 573-577; 4 omslagen
      - J.A. Beelaerts van Blokland, F. Kupers en G.W. Baron de Vos van Steenwijk 1977 - 1983, 573; omslag
      - E.F.Ch. Niehe 1997 - 2001, 574; omslag
      - F.P.R. van Nouhuys 2001, 575; omslag
      - R.A. Mollinger 2005 - 2009, 576; omslag
      - R. Milders 2009, 577; omslag
    - Het ontvangen van het vernieuwde materiaal (Bladmuziek, cd, videoband) rondom het Wilhelmus, het Nederlandse volkslied, 1998 - 2007; 578; omslag
      Nota bene: CD en videoband niet aangetroffen in dossier
    - Het voorbereiden van het bezoek van prins Willem Alexander op 22 maart 2001 aan Hongarije, 579; pak
      Openbaarheid beperkt tot 01-01-2032
  - Regionaal, F.12
    - Hongaarse visie op de kwestie Servië/Kosovo, 2000 - 2007; 580; omslag
  - Terrorisme, F.13
    - Hongaarse maatregelen ten aanzien van terrorismebestrijding, 2001 - 2002; 581; omslag
  - Internationaal recht, F.14
    - Hongaarse hulp aan Nederlandse gevluchte krijgsgevangenen tijdens de Tweede Wereldoorlog, 1986 - 2008; 582; omslag
- Gegevensdragers, G
  - Videoband behorende bij inventarisnummer 572, 583